【裁判字號】    92,訴,55
【裁判日期】    920211
【裁判案由】    違反毒品危害防制條例
【裁判全文】
臺灣新竹地方法院刑事判決                            九十二年度訴字第五五號
    公  訴  人  臺灣新竹地方法院檢察署檢察官
    被      告  甲○○
右列被告因違反毒品危害防制條例案件，經檢察官提起公訴（九十一年度毒偵字第一
四二七號），本院判決如左：
    主  文
甲○○連續施用第一級毒品，累犯，處有期徒刑捌月，扣案之第一級毒品海洛因壹包
（驗後淨重一點五二公克）沒收銷燬；又連續施用第二級毒品，累犯，處有期徒刑陸
月。應執行有期徒刑壹年，扣案之第一級毒品海洛因壹包（驗後淨重一點五二公克）
沒收銷燬。
    事  實
一、甲○○有多次違反麻醉藥品管理條例案件前科，最近一次復因偽造文書案件，經
    本院判處有期徒刑四月確定，於民國九十年二月二日執行完畢。前復甫因施用毒
    品案件，經本院依聲請以八十八年度毒聲字第一八六號裁定送觀察、勒戒後，認
    無繼續施用毒品傾向，業經臺灣新竹地方法院檢察署檢察官於八十八年二月十二
    日，以八十八年度偵字第一一五九號為不起訴處分確定在案；嗣其又基於概括之
    犯意，連續施用第一、二級毒品，再經本院依聲請以八十八年度毒聲字第一九一
    二號裁定送觀察、勒戒後，因認有繼續施用毒品之傾向，先經本院依聲請以八十
    九年度毒聲字第八一二號裁定送強制戒治，並由臺灣新竹地方法院檢察署檢察官
    就其同次犯行聲請簡易判決處刑，經本院改依通常程序審理後以八十九年度訴字
    第二四八號判決判處應執行有期徒刑九月，於同年七月十五日確定。詎其仍不知
    悔改，復另行起意並基於概括犯意，分別自九十年十二月某日起至九十一年十一
    月十三日止，在其位於新竹縣竹東鎮○○路八十八號之住處，以摻入香煙內吸食
    及燒烤玻璃球吸食器之方法，平均二天及二天至一星期一次之頻率，連續施用第
    一級毒品海洛因及第二級毒品安非他命多次，嗣為警於九十一年十一月十四日上
    午十一時三十分許，在新竹縣竹東鎮○○街一二一巷三十號查獲，並扣得第一級
    毒品海洛因一包（驗後淨重一點五二公克）。
二、案經新竹縣警察局竹北分局報告臺灣新竹地方法院檢察署檢察官偵查起訴。
    理  由
一、訊據被告甲○○，對於在右揭時、地多次施用第一級毒品海洛因及第二級毒品安
    非他命之事實，業已於偵查中及本院審理時坦承不諱，而被告於警訊時所親自採
    取、封緘之尿液，經送驗結果確呈嗎啡及甲基安非他命陽性反應，此有昭信科技
    顧問股份有限公司於九十一年十二月十日所出具之濫用藥物陽性檢體檢驗報告一
    份及列管毒品人口尿液檢體採集送驗紀錄表等分別附於偵查卷第六十七、十三頁
    可稽，而被告於為警查獲時所扣得之疑似第一級毒品海洛因之白色粉末一包，經
    送請法務部調查局鑑驗結果，亦確為第一級毒品海洛因（驗後淨重一點五二公克
    ），此有法務部調查局於九十二年一月十四日出具之調科壹字第一００００一六
    九九號鑑定通知書一份附於本院卷內可參，被告之自白核與事實相符。綜上所述
    ，本件事證已臻明確，被告再次施用第一級毒品海洛因及第二級毒品安非他命之
    犯行洵堪認定，又被告前因二次施用毒品案件，先後經觀察、勒戒及強制戒治期
    滿，有上開不起訴處分書、裁判書等在卷足憑，其本次為三犯施用毒品之犯行，
    應予依法論科。
二、核被告甲○○所為，係犯毒品危害防制條例第十條第一項之施用第一級毒品罪及
    同條第二項之施用第二級毒品安非他命罪；其持有毒品之低度行為，應為其施用
    毒品之高度行為所吸收，不另論罪。被告先後多次施用第一級毒品海洛因及第二
    級毒品安非他命之犯行，均時間緊接、手法雷同，所犯均係犯罪構成要件相同之
    罪，顯係基於概括之犯意反覆為之，應依刑法第五十六條連續犯之規定論以一連
    續施用第一級毒品海洛因罪及一連續施用第二級毒品安非他命罪，並均依法加重
    其刑。公訴人起訴事實雖未敘及被告自九十一年十月十一日起至同年十一月十三
    日止所犯分別施用施用第一級毒品海洛因及第二級毒品安非他命之犯行，然該部
    分事實與公訴人起訴之施用毒品犯罪事實既具有連續犯之裁判上一罪關係，應為
    起訴效力所及，本院自得一併予以審究，應予敘明。而被告所犯上開連續施用第
    一級毒品海洛因罪及連續施用第二級毒品安非他命罪二罪間，犯意各別，行為互
    異，罪名不同，應予分論併罰。又查，被告甲○○有多次違反麻醉藥品管理條例
    案件前科，最近一次復因偽造文書案件，經本院判處有期徒刑四月確定，於九十
    年二月二日執行完畢，有臺灣新竹地方法院檢察署刑案資料查註紀錄表及臺灣高
    等法院被告全國前案紀錄表各一份在卷足參，其於受有期徒刑之執行完畢後五年
    以內再犯本件有期徒刑以上之罪，為累犯，依刑法第四十七條規定均加重其刑，
    並均遞加之。爰審酌被告於毒品危害防制條例施行前即有多次施用毒品前科，在
    本條例施行後復經過二次觀察、勒戒及一次強制戒治，竟仍一再施用毒品，顯見
    其個人決心不夠，且前開觀察、勒戒及強制戒治等對其所產生之成效不彰，再斟
    酌毒品對其個人身心與社會之戕害甚深及其品性、生活狀況、智識程度與犯罪後
    態度等一切情狀，量處如主文所示之刑併定其應執行刑，以資警惕。
三、扣案之第一級毒品海洛因一包（驗後淨重一點五二公克）為違禁物，不問屬於犯
    人與否，應依毒品危害防制條例第十八條第一項前段之規定沒收銷燬。
四、據上論斷，應依刑事訴訟法第二百九十九條第一項前段，毒品危害防制條例第十
    條第一項、第二項、第十八條第一項前段，刑法第十一條前段、第五十六條、第
    五十一條第五款、第四十七條，判決如主文。
本案經檢察官邱朝智到庭執行職務。
中      華      民      國    九十二    年      二      月     十一     日
                                    臺灣新竹地方法院刑事第一庭
                                        法  官    遲中慧
右正本證明與原本無異。
如不服本判決，應於判決送達後十日內向本院提出上訴狀( 應附繕本 )，上訴於
臺灣高等法院。
                                        書記官    龔柏萃
中      華      民      國    九十二    年      二      月     十一     日
附錄本案論罪科刑法條全文：毒品危害防制條例第十條第一項、第二項、
施用第一級毒品者，處六月以上五年以下有期徒刑。
施用第二級毒品者，處三年以下有期徒刑。


司法院資訊處製作；財團法人民間司法改革基金會備份。
